
\vspace{1.8em}
\begin{minipage}{\textwidth}
\stepcounter{mallinumber}
\textbf{Tüüpsõnamall \arabic{mallinumber}\,\vadja{raskõz}}\\

\begin{sideways}
\begin{tabular}{l l}
muutvormimall & tunnused \\
\hline
\underline{rask}\,+\,õz & \textsc{ sg nom } \\
\underline{rask}\,+\,a & \textsc{ sg gen } \\
\underline{rask}\,+\,assõ & \textsc{ sg par } \\
\underline{rask}\,+\,asõ & \textsc{ sg ill } \\
\underline{rask}\,+\,az & \textsc{ sg ine } \\
\underline{rask}\,+\,ass & \textsc{ sg ela } \\
\underline{rask}\,+\,allõ & \textsc{ sg all } \\
\underline{rask}\,+\,all & \textsc{ sg ade } \\
\underline{rask}\,+\,alt & \textsc{ sg abl } \\
\underline{rask}\,+\,assi & \textsc{ sg tra } \\
\underline{rask}\,+\,assaa & \textsc{ sg ter } \\
\underline{rask}\,+\,aka & \textsc{ sg com } \\
\underline{rask}\,+\,ad & \textsc{ pl nom } \\
\underline{rask}\,+\,ojõ & \textsc{ pl gen } \\
\underline{rask}\,+\,ait & \textsc{ pl par } \\
\underline{rask}\,+\,aisõ & \textsc{ pl ill } \\
\underline{rask}\,+\,aiz & \textsc{ pl ine } \\
\underline{rask}\,+\,aiss & \textsc{ pl ela } \\
\underline{rask}\,+\,aillõ & \textsc{ pl all } \\
\underline{rask}\,+\,aill & \textsc{ pl ade } \\
\underline{rask}\,+\,ailt & \textsc{ pl abl } \\
\underline{rask}\,+\,aissi & \textsc{ pl tra } \\
\underline{rask}\,+\,aissaa & \textsc{ pl ter } \\
\underline{rask}\,+\,aika & \textsc{ pl com } \\
\end{tabular}
\end{sideways}
\captionof{table}{Tüüpsõna \arabic{mallinumber}\,\textit{raskõz} ekstraheeritud muutvormimallid.}
\label{tab:tüüpsõnamall-raskõz}

\end{minipage}

 
\vspace{1em}
\noindent Tüüpsõna ei hõlma teisi lekseeme vormi\-sõnastikus.
